臺灣高等法院刑事判決　　　　　　　 100年度上訴字第1217號
上　訴　人
即　被　告　姜重仰
上列上訴人即被告因違反毒品危害防制條例案件，不服臺灣板橋
地方法院100 年度訴字第371 號，中華民國100 年3 月22日第一
審判決（起訴案號：臺灣板橋地方法院檢察署100 年度毒偵字第
455 號），提起上訴，本院判決如下：
    主  文
上訴駁回。
    理  由
一、按不服地方法院之第一審判決而上訴者，應向管轄第二審之
    高等法院為之；提起第二審之上訴，其上訴書狀應敘述具體
    理由，為第二審上訴必備之程式，此觀諸民國96年7 月4 日
    修正公布之刑事訴訟法第361 條第2 項規定甚明。倘上訴理
    由之敘述未合乎具體之要求者，其上訴即屬同法第362 條前
    段所定「上訴不合法律上之程式」，第二審法院應依同法第
    367 條前段規定，以判決駁回之。又第二審上訴之目的，既
    在於請求撤銷、變更第一審不當或違法之判決，以實現個案
    之救濟，則所謂「具體理由」，自應就原判決如何足以撤銷
    、如何應予變更之「事實上」或「法律上」之具體根據，本
    於確實之訴訟資料暨原因事實之所出，逐一敘述、記載，必
    已具體指出原判決事實認定之所憑有如何之錯誤（如原判決
    所採之證據如何不具證據能力、所為證明力之判斷如何違背
    經驗、論理法則等），法律之適用（尤其實體法）有如何之
    違誤，形式上足以動搖原判決使之成為不當或違法而得改判
    之事由，始屬合法。上訴理由之敘述，應先合乎具體之要求
    ，始有該敘述可取與否之實體審理與判斷之問題。是上訴人
    之上訴書狀雖敘述上訴理由，但僅泛言原判決認定事實錯誤
    、違背法令、量刑失之過重或輕縱等情詞，未依上揭意旨指
    出具體事由，或形式上雖已指出具體事由，然該等事由縱使
    屬實，亦不足以認為原判決有何不當或違法（如對不具有調
    查必要性之證據，法院未依聲請調查亦未說明理由，或援用
    證據不當，但除去該證據仍應為同一事實之認定），或其所
    陳之事由，與訴訟資料所載不相適合，或所指摘原判決之「
    不當」或「違法」根本不存在者，均應認其實質上並未符合
    具體之要件，庶符節制濫行上訴之立法意旨。是以上訴人之
    上訴書狀或補提之上訴理由書，雖有敘述上訴理由，惟並未
    具體敘述第一審判決有上述違法、不當情形，即與未敘述具
    體理由無異，其所為上訴即不符合上訴之法定要件。
二、經查，本件原審適用簡式審判程序，以上訴人即被告姜重仰
    （下稱被告）之自白，及被告經警採集之尿液送驗結果呈可
    待因、嗎啡類，與安非他命、甲基安非他命陽性反應，有臺
    灣檢驗科技股份有限公司100 年1 月7 日編號UL/2010/0000
    0000號濫用藥物檢驗報告乙紙在卷可憑，另扣案之白色粉末
    6 包、白色透明結晶體10包經分別送鑑定，各檢出海洛因、
    甲基安非他命成分，分有法務部調查局濫用藥物實驗室100
    年1 月13日調科壹字第10023002100 號鑑定書、內政部警政
    署刑事警察局100 年1 月14日刑鑑字第1000005321號鑑定書
    鑑定書可佐，復有吸食器、玻璃球、酒精燈各1 個、吸管製
    分裝勺5 支等物扣案可證，認定被告有於99年12月22日上午
    11時許，在其新北市○○區○○路168 號3 樓住處內，以將
    海洛因加水稀釋置入針筒注射進入體內之方式，施用第一級
    毒品海洛因1 次，另以將甲基安非他命置入玻璃球吸食器中
    ，點燃酒精燈燒烤吸取所生煙霧之方式，施用第二級毒品甲
    基安非他命1 次，因而論被告以施用第一級毒品罪、施用第
    二級毒品罪，各判處有期徒刑10月、5 月，並定其應執行有
    期徒刑1 年，及為相關從刑沒收之諭知，已詳敘其憑以認定
    之證據及理由，並無違背證據法則；原判決繼而依其確認之
    事實而為法律之適用，亦無違誤。又原判決就如何量定被告
    宣告刑之理由，業已審酌被告前已因施用毒品案件經送觀察
    、勒戒及強制戒治，並曾經法院判刑在案而仍不能戒除毒癮
    ，再次漠視法令禁制而犯本罪，顯見其戒除毒癮之意志薄弱
    ，然施用毒品所生危害，實以自戕身心健康為主，對於他人
    尚無明顯直接之實害，及其犯後坦承犯行，態度尚佳等一切
    情狀，顯係基於行為人之責任基礎，斟酌刑法第57條所列情
    狀而為刑之量定，並未逾越職權或違反比例原則，亦無其他
    失出或失入之違法或失當之處。被告不服原審判決提起上訴
    ，理由略以：伊非屬累犯，亦非毒品危害防制條例第20條第
    3 項所定5 年後再犯之情形，應從寬量刑，原審量刑時未審
    酌伊犯後態度良好，亦未依刑法第59條規定酌減其刑，僅憑
    伊有多次施用毒品之前科紀錄而為量刑，顯然過重，且伊有
    年邁母親、年幼子女待伊扶養，請求給予自新機會等語。然
    查，原審於量定被告之刑時，已詳敘其依據並考量被告犯後
    態度等事由如上，量刑尚稱允當，且以被告犯罪當時之情狀
    ，並無客觀上足以引起一般同情，認科以最低刑度仍嫌過重
    之情形，自無適用刑法第59條之餘地；本件上訴理由顯非依
    據卷內既有訴訟資料或提出新事證，指摘或表明第一審判決
    有何採證、認事、用法或量刑等足以影響判決本旨之不當或
    違法，要難謂其上訴書狀已經敘述具體理由。揆諸上開規定
    及說明，本件上訴顯無具體理由而不合法定程式，應予駁回
    ，並不經言詞辯論為之。
據上論斷，應依刑事訴訟法第367 條前段、第372 條，判決如主
文。
中    華    民    國   100    年    4     月    26    日
                  刑事第十九庭審判長法  官  鄧振球
                                    法  官  潘翠雪
                                    法  官  彭幸鳴
以上正本證明與原本無異。
施用第一級毒品罪部分，如不服本判決，應於收受送達後10日內
向本院提出上訴書狀，其未敘述上訴之理由者並得於提起上訴後
10日內向本院補提理由書（均須按他造當事人之人數附繕本）「
切勿逕送上級法院」。
其餘不得上訴。
                                    書記官  陳靜姿
中    華    民    國   100    年    4     月    26    日